# 房抵债

提问人：wwleixinyu 时间：2023-03-21 21:02:19
请教陈版，我们是一家国有施工企业，承建了另外一家国企的办公楼项目，由于建设单位资金紧张，并且办公楼他们计划自用一部分，另外一部分可以向外出租。我们原计划通过抵账方式，抵入部分房产冲抵工程款，但是由于对方土地证有问题，不能办理过户。目前我们商量用对方的部分房产的使用权抵我们的工程款，我想问的是这种方式适用租赁准则还是其他准则，我们和对方如何做账务处理，我们的工程款和使用权资产的价值差是记入营业外收入还是投资收益呢？因为是抵债，所以我们不需要支付给建设单位租金，使用权资产的价值如何确定呢，需要评估吗？谢谢。

回答人：chenyiwei
以房屋使用权抵债，属于债务重组。房屋使用权（使用权资产）的入账价值为以下两者中的较低者：（ 1 ）被抵偿的应收账款和合同资产的原值；（ 2 ）该房屋在约定期限内的市场租金的折现值。与被抵偿的应收工程款账面价值之间的差额确认为投资收益（负数）。
该项使用权资产无对应的租赁负债。使用权资产的折旧年限为合同约定的使用年限。如果为长期使用权的，则折旧年限按照该房屋折旧年限确定。